【裁判字號】    90,上易,3528
【裁判日期】    901116
【裁判案由】    傷害等
【裁判全文】
臺灣高等法院刑事判決                            九十年度上易字第三五二八號
    上  訴  人
    即  自訴人  丙○○
    上  訴  人
    即  被  告  戊○○
    被      告  乙○○
右上訴人因傷害等案件，不服臺灣臺北地方法院九十年度自字第四六九號，中華民國
九十年九月十一日第一審判決（移送併案審理案號：臺灣臺北地方法院檢察署九十年
度偵字第一○一三三號）提起上訴，本院判決如左：
    主  文
上訴駁回。
    事  實
一、戊○○、乙○○二人為朋友關係，因聽聞戊○○之女丁○○、乙○○之女吳蒂蔚
    訴說於民國九十年二月十八日下午與戊○○姪女林怡汶玩耍時，遭丙○○掌撾臉
    頰，心生不滿，欲找丙○○理論，竟共同基於毀損及傷害之犯意聯絡，於翌（十
    九）日凌晨零時許，分乘二輛機車至台北市○○街二五巷一二之一號丙○○住處
    ，戊○○先趨前上門察看，乙○○旋徒手拍擊丙○○上址住處鐵門，渠等復先後
    撿拾地上石塊接續丟擊鐵門，損壞鐵門之欄杆致凹陷，足以生損害於丙○○。丙○○見狀，遂開啟鐵門手持小石塊丟擲驅趕戊○○等人，乙○○、戊○○即乘勢
    拉扯丙○○手臂，將丙○○拖出屋內，戊○○並以身體壓制丙○○於地上，乙○○繼以腳踹倒於地上之丙○○，再與戊○○聯手將丙○○拉起身後，由戊○○徒
    手強行拉扯丙○○頭髮，致丙○○不支倒地，因而受有左前額瘀傷（三Ｘ二公分
    ）、顏面多處擦傷（一‧五Ｘ０‧三公分、一‧五Ｘ０二公分、一‧０Ｘ０‧二
    公分）、右前臂擦傷（一‧五Ｘ０‧四公分）、左肘擦傷（四Ｘ三公分、三Ｘ０
    ‧五公分）、右膝擦傷（二Ｘ０‧三公分）、右膝瘀傷（三Ｘ二公分）、右足擦
    傷（二Ｘ０‧二公分）等傷害。
二、案經自訴人提起自訴，暨檢察官移送併案審理。
    理  由
一、右揭事實，業據被告戊○○、乙○○於原審及本院審理時坦承不諱，核與自訴人
    指訴情節大致相符，且經證人丁○○、吳蒂蔚、林怡汶及目睹現場經過之李藹民
    （自訴人之姊）分別證述在卷，復有照片二幀、台北市立和平醫院出具之診斷書
    影本可稽，自訴人提出測錄案發當時全部情狀之監視錄影帶內容，業經原審會同
    雙方當庭勘驗無訛，製有勘驗筆錄佐憑（見原審卷第四十四頁至第四十五頁、第
    五十九頁），已足資擔保被告二人於原審所為上開任意性自白具有相當程度之真
    實性，得使本院確信被告等前述自白之犯罪事實確屬真實，堪認被告確有傷害、
    毀損之犯行。故本件事證明確，被告等犯行洵堪認定，均應依法論科。
二、核被告戊○○、乙○○所為，均係犯刑法第二百七十七條第一項之普通傷害罪及
    同法第三百五十四條之毀損罪。渠等就上述犯行，均有犯意聯絡及行為分擔，為
    共同正犯。所犯上開二罪，犯意各別，罪名不同，應分論併罰之。檢察官移送併
    案審理部分（九十年度偵字第一○一三三號），與前開論罪科刑部分，為同一事
    實，本院自得併予審究，附此敘明。
三、原審以被告等罪證明確，依刑法第二十八條、第二百七十七條第一項、第三百五
    十四條、第四十一條第一款、第五十一條第一項第六款，罰金罰鍰提高標準條例
    第一條前段、第二條規定，並審酌被告二人之犯罪動機、目的、手段、對於自訴
    人所造成之傷勢及毀損之財物價值並非重大，事後未與自訴人達成和解，惟犯罪
    後坦承犯行，態度尚稱良好等一切情狀，各分別量處拘役拾日（共同毀損部分
    ）、拘役伍拾日（共同傷害部分），各應執行拘役柒拾日，並均定其應執行刑及
    易科罰金之折算標準，以資懲儆。本院核其認事、用法及量刑均無不當，應予維
    持。
四、自訴人上訴意旨略以：（一）上訴人根本未對證人林怡汶掌撾臉頰；且該事業經
    管區警察調解，被告戊○○、乙○○二人自無對此事心生不滿，欲找上訴人理論
    之可能，可見被告二人蓄意令上訴人失去戒心，趁上訴人不備而加害於上訴人。
    又證人丁○○、甲○○、林怡汶之證言顯係避重就輕，根本不足採信。（二）原
    判決理由雖謂：「右揭事實，業據被告戊○○、乙○○於本院審理時坦承不諱，
    核與自訴人指訴情節大致相符」等語，然被告二人均不承認有傷害或毀損的犯行
    （原審卷第十六頁），實際上被告戊○○、乙○○並未於原審理時坦承不諱。（
    三）查被告二人於凌晨零時許至自訴人家中叫罵，並夥同傷害上訴人根本無視法
    律存在；又被告二人在偵查筆錄及詢問筆錄有不實之供述，顯見被告根本無悔悟
之心，並多次訛稱雙方互毆、勸架藉以脫罪以求得法院之輕判，故原判決量刑之
    審酌自有未洽云云。惟查：
（一）自訴人與被告乙○○素有嫌隙，為自訴人所自承（見本院卷第八頁反面）；而
      自訴人與被告間確因掌撾林怡汶掌臉頰乙事而發生爭執，該爭執既經管區警察
      王鶴雲之調解，為自訴人所供認在卷，益足證該「爭執」確實存在，被告等二
      人遂藉此「爭執」找自訴人理論，自訴人所指摘之部分尚無違常情。另證人丁○○、甲○○、林怡汶之證言縱係避重就輕，然並無證據足資證明渠等所為證
      言係出於虛偽，法院自得於調查後，斟酌採用與否，此種證據之取捨判斷，乃
      事實審法院之職權行使，並無不當之處。
（二）被告二人於原審調查之初，雖均不承認有傷害或毀損的犯行（原審卷第十六頁
      ），然嗣復稱：其二人是因雙方一言不合，當時是雙方同時動手，被告戊○○
      與自訴人互毆，被告乙○○，是趕抵現場勸阻自訴人及被告戊○○不要打，沒
      想到自訴人毆打被告乙○○，所以其反擊回去，並用腳踢自訴人大腿處：：等
      語（原審卷第十六頁）；被告戊○○更於本院調查時供稱：「原審判決所認定
      之犯罪事實是有這個事實」等語（見本院卷第二十一頁），已然坦承其犯行無
      訛。
（三）又被告等二人前開違法行為固具有非難性，而應以刑章相繩。惟經原審審酌被
      告二人之犯罪動機、目的、手段、對於自訴人所造成之傷勢及毀損之財物價值
      並非重大，事後未與自訴人達成和解，惟犯罪後坦承犯行，態度尚稱良好等一
      切情狀，對被告等處以相當之刑罰，乃原審法院依法所得斟酌之事項，本院經
      核原審判決量刑並無違背法令之處，且認其量刑亦甚妥適，自難徒憑自訴人指
      摘原審判決量刑過輕，遽為被告等不利之判斷。
（四）綜上所陳，自訴人之上訴為無理由，應予駁回。
五、被告戊○○上訴意旨略以：判太重，自訴人丙○○先桃起我們的情緒，假藉司法
    知名告我們，我也有傷，也有告自訴人丙○○云云。惟查：被告於本院調查時供
    稱：「原審判決所認定之犯罪事實是有這個事實」等語（見本院卷第二十一頁）
    ，已然承認其犯行；至於是否自訴人丙○○先挑起被告之情緒，仍無礙於被告犯
    行之成立。又原審經審酌被告二人一切情狀，對被告二人共同損壞他人之鐵門欄
    杆部分，各處拘役拾日，如易科罰金均以佰元折算壹日；又共同傷害人之身
    體部分，各處拘役伍拾日，如易科罰金均以佰元折算壹日，並定其應執行刑，
    並無不妥之處，被告戊○○空言指摘原審判決量刑過重，自嫌乏據，其上訴為亦
    無理由，應予駁回。
據上論斷，應依刑事訴訟法第三百六十八條，判決如主文。
中    華    民    國      九十    年       十一     月         十六     日
                              臺灣高等法院刑事第二十二庭
                                  審判長法  官  許  正  順
                                        法  官  林  明  俊
                                        法  官  邱  同  印
右正本證明與原本無異。
不得上訴。
                                        書記官  莊  昭  樹
中    華    民    國      九十    年       十一     月        十九      日
附錄：本判決論罪科刑法條全文
刑法第二百七十七條第一項
一傷害人之身體或健康者，處三年以下有期徒刑、拘役或一千元以下罰金。
刑法第三百五十四條
毀棄、損壞前二條以外之他人之物，或致令不堪用，足以生損害於公眾或他人者，處
二年以下有期徒刑、拘役或五百元以下罰金。


司法院資訊處製作；財團法人民間司法改革基金會備份。
